臺灣新北地方法院板橋簡易庭民事裁定
111年度板簡字第515號
原      告  沈明薇  
訴訟代理人  沈明吉  
被      告  李鄭滿  

訴訟代理人  高奕驤律師
            呂佩芳律師
上列當事人間請求損害陪持事件，本院裁定如下：
    主  文
原告之訴駁回。
訴訟費用由原告負擔。
    理  由
一、原告主張：系爭大樓位於新北市○○區○○路00巷00號1至5樓及
    71號1樓為5層6戶之電梯公寓，係由訴外人李節忠、被告及
    郭靖儀三人合夥起造，被告為起造人代表，將其分得之其中
    69號5樓建物（下稱系爭建物）於民國94年3月11日預售予原
    告，兩造簽訂房屋預定買賣契約書（下稱系爭契約），約定
    被告須按圖施工及於94年6月30日完工交屋。被告於94年5月
    11日獲核發使用執照後，在尚未交屋期間二次違建施工，造
    成部分公共空間及設備尚未交付即已滅失、變形。且被告於
    94年9月8日將系爭建物交屋予原告時，梯廳高度僅剩下部3
    米，屬不完全給付，被告應給付：㈠逾期賠償：兩造約定交
    屋日期為94年6月30日，被告遲至94年9月8日始為一部履行
    ，長達70日完全未給付，自94年9月9日起至98年6月15日實
    際給付梯廳上部空間之日止，共1376日，以每日新臺幣（下
    同）1,076元計算，被告應支付逾期賠償62,226元（計算式
    ：1,076元×1376日×一部履行酌減後之比率水平面積0.08405
    7×一部履行酌減後之比率垂直空間0.5）。㈡原告因被告前開
    不完全給付，受有損害：⒈原告提出民事排除侵害案訴請梯
    廳上部公設空間佔用人羅吉園拆除梯廳違建，因而支出委任
    律師費用5萬元，另與羅吉園和解、各自負擔一半聲請費用2
    1,767元，受有損害共71,767元。⒉原告提出確認會議決議無
    效之訴訟，受有第一審律師費4萬元、第二審律師費4萬元、
    第三審律師費4萬元及裁判費負擔6,375元之損失，受有損害
    共126,375元。為此，爰依系爭契約第8條、民法第227條第1
    項、第2項訴請被告給付損害賠償。並聲明：被告應給付原
    告260,368元，及自94年9月9日起至清償日止，按年息百分
    之5計算之利息。 
二、按除別有規定外，確定之終局判決就經裁判之訴訟標的，有
    既判力。原告之訴，其訴訟標的為確定判決之效力所及者，
    法院應以裁定駁回之，民事訴訟法第400條第1項、第249條
    第1項第7款分別定有明文，上開規定依同法第436條第2項，
    於簡易訴訟程序準用之。次按訴訟法上所謂一事不再理之原
    則，乃指同一事件已有確定之終局判決者而言。其所謂同一
    事件，必同一當事人就同一法律關係而為同一之請求，或就
    同一訴訟標的求為相反之判決，或求為與前訴可以代用之判
    決（最高法院82年度台上字第1612號判決意旨參照）。
三、查，原告主張被告應給付遲延交屋之逾期賠償62,226元部分
    ，業經原告對被告提起請求損害賠償之訴，並經本院110年
    度板小字第680號判決原告之訴駁回，經原告提起上訴，嗣
    由本院110年度小上字173號裁定上訴駁回確定，有該事件之
    本院判決書附卷可稽（見本院卷第129至142頁）。又原告主
    張因被告之不完全給付受有律師費及聲請費損失71,767元、
    律師費及裁判費損失126,375元部分，亦由原告前向被告與
    訴外人李節忠、陳素惠、黃金治、羅吉園等提起請求履行給
    付事件之訴訟，經本院107年度重訴字第141號判決原告之訴
    駁回（有關於此部分請求之認定詳參該事件判決第51頁及附
    件10之附件101、附件144至147部分，見本院卷第205、235
    、253至254頁），該事件經原告上訴後，由臺灣高等法院10
    7年度重上字第898號判決上訴及追加之訴均駁回（該部分認
    定詳參該事件判決第18至19頁，見本院卷第284至285頁），
    有本院107年度重訴字第141號、臺灣高等法院107年度重上
    字第898號判決在卷可參（見本院卷第155至296頁）。是原
    告本件請求與前案確定判決之訴訟標及原因事實均相同，為
    同一事件，依民事訴訟法第400條第1項之規定，原告所提本
    件訴訟之訴訟標的，已受前案確定終局判決之既判力效力所
    及，原告基於同一事實，復對被告提起本件訴訟，係重複起
    訴，依民事訴訟法第249條第1項第7款規定，應駁回其訴。
四、依民事訴訟法第436條第2項、第249條第1項第7款、第95條
    ，第78條，裁定如主文。
中　　華　　民　　國　　111 　年　　10　　月　　21　　日
　                臺灣新北地方法院板橋簡易庭
                        法　官　陳怡親
以上正本係照原本作成
如不服本裁定，應於送達後10日內，向本院提出抗告狀並表明抗
告理由，如於本裁定宣示後送達前提起抗告者，應於裁定送達後
10日內補提抗告理由書（須附繕本）。
中　　華　　民　　國　　111 　年　　10　　月　　21　　日
                        書記官　劉芷寧